【裁判字號】    89,易,186
【裁判日期】    890512
【裁判案由】    違反毒品危害防制條例
【裁判全文】
臺灣基隆地方法院刑事判決                          八十九年度易字第一八六號
    公  訴  人  臺灣基隆地方法院檢察署檢察官
    被      告  甲○○
右列被告因違反毒品危害防制條例案件，經檢察官聲請以簡易判決處刑（八十八年度
毒偵字第六三八號、第七七七號、第七八三號、第九一五號），本院認為不宜以簡易
判決處刑，適用通常程序判決如左：
               主  文
甲○○連續施用第二級毒品，累犯，處有期徒刑捌月。安非他命壹小包（毛重零點貳
公克）、吸食器貳組均沒收銷燬之。
    事  實
一、甲○○前因違反麻醉藥品管理條例案件，經本院判處有期徒刑四月，於民國八十
    七年四月十五日執行完畢。另甲○○最近二次施用毒品，由本院裁定送觀察、勒
    戒後，認無繼續施用毒品之傾向，經台灣基隆地方法院檢察署檢察官分別以八十
    七年度偵字第二三五六號及八十八年度偵字第八八０號處分不起訴確定。復因三
    犯施用第二級毒品安非他命，經本院於八十八年八月二十五日以八十八年度基簡
    字第六五一號判決判處有期徒刑六月，並於八十九年一月二十九日確定在案，另
    經裁定送強制戒治中。竟仍不知悔改，在前案判決後，連續於下列時點多次施用
    第二級毒品安非他命：
    （一）八十八年九月五日下午二時許，在基隆市○○○路四十八之四號住處，施
          用第二級毒品安非他命，嗣於同年月八日凌晨二時許，甲○○因騎乘贓車
          ，在基隆市○○○路一一八巷口，為警當場查獲（涉嫌贓物罪部分，由檢
          察官另行偵辦），並扣得其所有供施用第二級毒品安非他命之吸食器一組
          ，經採集其尿液送驗結果，呈甲基安非他命陽性反應。
    （二）八十八年九月二十九日晚間九時許，在基隆市中山區三十一號橋下，施用
          第二級毒品安非他命，於同年十月三日凌晨三時五十分許，甲○○因在基
          隆市○○街十巷口，竊取車號Ｔ六－四一三一號自用小客車內國道高速公
          路回數票時，為警當場查獲（涉嫌竊盜部分，由檢察官另行偵辦），經採
          集其尿液送驗結果，呈甲基安非他命陽性反應。
    （三）八十八年十月三日為警採尿前二日內某時，在本院轄區某不詳地點，施用
          第二級毒品安非他命，經警採集其尿液送驗結果，呈甲基安非他命陽性反
          應。
    （四）八十八年十月八日凌晨一時許，甲○○在其前開住處，施用第二級毒品安
          非他命，嗣於同日清晨五時三十分許，為警在其住處查獲，當場扣得安非
          他命一小包（毛重０．二公克）及供施用安非他命之吸食器一組，經採集
          其尿液送驗結果，亦呈甲基安非他命陽性反應。
二、案經基隆市警察局第一分局、第三分局及第四分局分別報請台灣基隆地方法院檢
    察署檢察官偵查起訴。
    理  由
一、右開事實，迭經被告甲○○於警訊、偵查及本院審理時坦承不諱，且被告於上開
    四次被查獲當日所採尿液，經送檢驗結果，均呈甲基安非他命陽性反應，有基隆
    市衛生局出具之檢驗成績書一紙、檢驗鑑定書二紙、台灣檢驗科技股份有限公司
    出具之濫用藥物尿液檢驗報告一紙附卷及安非他命一小包（毛重０‧二公克）、
    供施用安非他命之吸食器二組扣案可稽。又被告前因施用毒品案件，經本院分別
    以八十七年毒聲字第三四號、八十八年度毒聲字第三０四號裁定送觀察、勒戒後
    ，認無繼續施用毒品之傾向，由台灣基隆地方法院檢察署檢察官分別以八十七年
    度偵字第二三五六號、八十八年度偵字第八八０號處分不起訴，復因施用第二級
    毒品安非他命，再經本院以八十八年度基簡字第六五一號簡易判決判處有期徒刑
    六月確定，有本院被告全國前案紀錄表及台灣基隆地方法院檢察署被告刑案資料
    查註紀錄表及刑事判決各一份附卷足憑，被告四犯施用毒品之罪證明確，應予依
    法論科。
二、核被告所為，係犯毒品危害防制條例第十條第二項之施用第二級毒品罪。其先後
    多次施用毒品犯行，時間緊接，犯罪構成要件相同，顯係基於概括犯意而為，應
    論以連續犯一罪，並依法加重其刑。又被告前因違反麻醉藥品管理條例案件，經
    本院判處有期徒刑四月，於八十七年四月十五日執行完畢，有本院被告全國前案
    紀錄表在卷足憑，其於五年內再犯有期徒刑以上之本罪，為累犯，應遞予加重其
    刑。爰審酌被告曾因施用第二級毒品，經送觀察、勒戒及判處有期徒刑後，仍不
    知悛悔，復再施用第二級毒品安非他命及其犯罪之動機、目的、手段，非法施用
    第二級毒品戕害身心健康，對國家社會所生之危害，及其犯罪後坦承犯行之態度
    等一切情狀，量處如主文所示之刑，以示懲儆。扣案之第二級毒品安非他命一小
    包（毛重０‧二公克）及專供施用毒品之吸食器二組，應依法沒收銷燬之。
據上論斷，應依刑事訴訟法第二百九十九條第一項前段，毒品危害防制條例第十條第
二項、第十八條第一項、刑法第十一條前段、第五十六條、第四十七條，判決如主文
。
本案經檢察官蔡和憲到庭執行職務。
中        華        民        國    八十九    年    五    月    十二    日
                                    臺灣基隆地方法院刑事第二庭
                                            法  官  陳  培  仁
右正本證明與原本無異。
對於本件判決如有不服，應於收受送達後十日內，向本院提出上訴書狀，上訴於臺灣
高等法院，並按他造當事人之人數附具繕本。
                                            書記官  張  堅  國
中        華        民        國    八十九    年    五    月    二十    日
附錄論罪法條：
毒品危害防制條例第十條第二項：
施用第二級毒品者，處三年以下有期徒刑。


司法院資訊處製作；財團法人民間司法改革基金會備份。
